【裁判字號】    97,交訴,28
【裁判日期】    970630
【裁判案由】    公共危險等
【裁判全文】
臺灣嘉義地方法院刑事判決        九十七年度交訴字第二八號
公  訴  人  臺灣嘉義地方法院檢察署檢察官
被      告  甲○○
                    ）
                    號
上列被告因公共危險等案件，經檢察官提起公訴（九十七年度偵
字第二四三五號），因被告於本院準備程序中就被訴事實為有罪
之陳述，經本院合議庭裁定由受命法官獨任以簡式審判程序審理
判決如下：
    主  文
甲○○犯過失傷害罪，處有期徒刑參月；又犯肇事致人受傷逃逸
罪，累犯，處有期徒刑捌月。應執行有期徒刑玖月。
    事  實
一、甲○○前因施用毒品案件，經本院於民國九十六年十二月十
    三日，以九十六年度朴簡字第四○九號判決判處有期徒刑三
    月，如易科罰金以新臺幣一千元折算一日確定，於九十七年
    一月十日易科罰金執行完畢。其明知駕駛執照已被吊銷，竟
    仍於九十七年三月五日晚上十時四十分許，無照駕駛車牌號
    碼五五九二－NL號自用小客車，沿嘉義市○區○○路右轉八
    德路由南往北方向行駛，行經嘉義市○區○○路快車道時，
    遇警在前方道路攔檢盤查，因恐為警發現其攜帶毒品（業據
    檢察官另行偵查起訴），欲加速倒車逃逸，原應注意車輛於
    快車道等危險地帶不得倒車，且應謹慎緩慢後倒，並應注意
    其他車輛及行人，而依當時情形天候晴、夜間有照明、路面
    乾燥無缺陷、無障礙物且視距良好，並無不能注意之情事，
    竟疏未注意而貿然在快車道快速倒車，致其車輛車尾撞擊沿
    同路段快車道自後駛至之乙○○所駕駛車牌號碼二四一二－
    JK號自用小客車車頭，並使乙○○受有頭部外傷併臉部挫傷
    、雙手挫傷及左側尺骨骨折等傷害。詎甲○○明知已肇事並
    因強力撞擊致人受傷，竟基於肇事逃逸之犯意，未採取救護
    或其他必要措施，並向警察機關報告，即逕自棄車逃逸，嗣
    於九十七年三月十九日下午五時十九分許，為警循線查獲。
二、案經乙○○訴由嘉義市政府警察局第一分局報告臺灣嘉義地
    方法院檢察署檢察官偵查起訴。
    理  由
一、本件係經被告甲○○於本院準備程序中就被訴事實為有罪之
    陳述，經本院合議庭裁定由受命法官獨任以簡式審判程序加
    以審理，則依據刑事訴訟法第二百七十三條之二、同法第一
    百五十九條第二項之規定，不適用傳聞法則有關限制證據能
    力之相關規定，合先敘明。
二、上開犯罪事實，業據被告坦承不諱，核與證人即告訴人乙○
    ○證述情節相符（見警卷第四頁、第五頁、偵卷第七頁、第
    十三頁），此外，並有道路交通事故現場圖及道路交通事故
    調查報告表(一)、(二)、財團法人佛教慈濟綜合醫院大林分院醫
    療診斷證明書、道路交通事故肇事人自首情形紀錄表、證號
    查詢汽車駕駛人資料表各一份、嘉義市政府警察局舉發違反
    道路交通管理事件通知單二份與事故現場照片十二張等資料
    附卷可稽（見警卷第六頁至第十九頁、本院卷第二三頁）。
    按汽車倒車時，於快車道等危險地帶不得倒車，且應謹慎緩
    慢後倒，並應注意其他車輛及行人，道路交通安全規則第一
    百十條第一款、第二款分別訂有明文。被告駕車自應注意上
    述道路交通安全規定，且依當時天候晴、夜間有照明、路面
    乾燥無缺陷、無障礙物且視距良好，又無不能注意之情形，
    竟疏不注意為之，以致肇事，致告訴人受傷，被告應有過失
    ，且被告過失駕駛行為，核與告訴人之受傷間，具有相當因
    果關係。堪認被告上開任意性自白與事實相符，應可採信。
    本件事證明確，被告犯行洵堪認定。
三、核被告所為，分別係犯刑法第二百八十四條第一項前段之過
    失傷害罪及第一百八十五條之四之肇事致人受傷逃逸罪。又
    按汽車駕駛人，無駕駛執照駕車，因而致人受傷或死亡，依
    法應負刑事責任者，加重其刑至二分之一，道路交通管理處
    罰條例第八十六條第一項定有明文。查被告案發當時駕車並
    無得駕駛小客車之駕駛執照，業如上述，而仍駕駛小客車並
    因而致告訴人受傷，依法應負刑事責任，故其所犯過失傷害
    犯行部分應依道路交通管理處罰條例第八十六條第一項規定
    加重其刑。又其曾因施用毒品案件，經本院於九十六年十二
    月十三日，以九十六年度朴簡字第四○九號判決判處有期徒
    刑三月，如易科罰金以新臺幣一千元折算一日確定，於九十
    七年一月十日易科罰金執行完畢一節，有臺灣高等法院被告
    前案紀錄表一份在卷可稽，其於受徒刑之執行完畢後，五年
    以內故意再犯本件有期徒刑以上之肇事致人受傷逃逸罪，此
    部分為累犯，應依刑法第四十七條第一項規定加重其刑。爰
    審酌被告犯後坦承犯行之態度、過失之程度、告訴人所受之
    損害、迄未與告訴人達成民事和解賠償告訴人所受之損失及
    被告肇事逃逸之動機、目的、手段暨其智識程度等一切情狀
    ，分別量處如主文所示之刑，並定其應執行之刑。
四、據上論斷，應依刑事訴訟法第二百七十三條之一第一項、第
    二百九十九條第一項前段，刑法第一百八十五條之四、第二
    百八十四條第一項前段、第四十七條第一項、第五十一條第
    五款，刑法施行法第一條之一第一項、第二項前段，道路交
    通管理處罰條例第八十六條第一項判決如主文。
本案經檢察官徐鈺婷到庭執行職務。
中    華    民    國  九十七  年    六    月   三十   日
                    交通法庭    法  官  吳育霖
上列正本證明與原本無異。
如不服本判決，應於判決送達後十日內向本院提出上訴狀，上訴
書狀依法應敘述具體理由，如未敘述具體理由者，應於上訴期間
屆滿後二十日內補提理由書於本院（均應附繕本）。告訴人或被
害人如對於本判決不服者，應具備理由請求檢察官上訴，其上訴
期間之計算係以檢察官收受判決正本之日期為準。
中    華    民    國  九十七  年    六    月   三十   日
                                書記官  林美芳
附錄本案論罪科刑法條：
中華民國刑法第二百八十四條（過失傷害罪）
因過失傷害人者，處六月以下有期徒刑、拘役或五百元以下罰金
，致重傷者，處一年以下有期徒刑、拘役或五百元以下罰金。
從事業務之人，因業務上之過失傷害人者，處一年以下有期徒刑
、拘役或一千元以下罰金，致重傷者，處三年以下有期徒刑、拘
役或二千元以下罰金。
第一百八十五條之四條（肇事遺棄罪）
駕駛動力交通工具肇事，致人死傷而逃逸者，處六月以上五年以
下有期徒刑。


司法院資訊處製作；財團法人民間司法改革基金會備份。
